臺灣臺中地方法院刑事判決　　　　　　　　　　　　九十一年度自緝字第五三一號
　　自　訴　人　乙○○
　　被　　　告　甲○○
右列被告因詐欺案件，經自訴人提起自訴，本院判決如左：
    主  文
甲○○無罪。
    理  由
一、自訴意旨略以：同案被告林慶章（業經另案審結）透過案外人楊宗成介紹，向自
    訴人乙○○訂製木器「潮流浮標盒」，數量一千三百個，每個新臺幣（下同）八
    十六元，合計十一萬一千八百元之貨款，而製成品須加烙印，烙印模具二組，由
    同案被告林慶章提供，模具經費每組三千元，共需六千元，費用由自訴人先行代
    墊，連同前開貨款，總計十一萬七千八百元，本批貨在製作中途，同案被告林慶
    章突然向自訴人稱，要將貨轉給被告甲○○，自訴人因貨品已接近完成階段，只
    好勉強答應，於民國九十年五月五日將貨送至被告甲○○所經營位於臺中縣大肚
    鄉○○路○段七二北巷十二弄十六號之「大同家具行」，由被告甲○○之妻邵文
    鳳簽收，並要求自訴人過十天後再行前往收取貨款，自訴人依約於九十年五月十
    五日前往收款之時，被告甲○○稱部分貨品有瑕疵，要求整修後即行付款，自訴
    人即取回進行修改後再行交貨，自訴人於九十年五月二十五日再度前往收取貨款
    之時，被告甲○○即逃逸無蹤，自訴人從旁得知，同案被告林慶章與被告甲○○
    雙方因有金錢糾紛，才會有本件中途轉讓貨品之事發生；因認被告甲○○與同案
    被告林慶章共同涉犯刑法第三百三十九條第一項之詐欺罪嫌云云。
二、按犯罪事實應依證據認定之，無證據不得推定其犯罪事實；又不能證明被告犯罪
    或其行為不罰者，應諭知無罪之判決，刑事訴訟法第一百五十四條、第三百零一
    條第一項分別定有明文。而刑事訴訟法上所謂認定犯罪事實之證據，係指足以認
    定被告確有犯罪行為之積極證據而言，該項證據自須適合於被告犯罪事實之認定
    ，始得採為斷罪資料，最高法院二十九年上字第三一０五號著有判例。又認定犯
罪事實所憑之證據，無論係直接證據或間接證據，其為訴訟上之證明，須於通常
    一般之人均不致有所懷疑，而得確信其為真實之程度者，始得據為有罪之認定，
    倘其證明尚未達到此一程度，而有合理之懷疑存在，復無其他調查途徑可尋，法
    院即應為無罪之判決，最高法院七十六年台上字第四九八六號著有判例。
三、自訴人認被告甲○○涉有上開詐欺罪嫌，無非係以被告甲○○未給付貨即逃逸無
    蹤之情，並提出簽收單一份為證，資為論據。
四、訊據被告甲○○堅持否認有何前開詐欺之犯行，辯稱：伊並無故意詐欺之意圖，
    伊確實尚有訂購「潮流浮標盒」木器之貨款十一萬七千八百元尚未給付，惟當初
    伊係均與同案被告林慶章接洽，並未與自訴人有過接洽，貨款應該也是與同案被
    告林慶章結算，當初伊係因經濟狀況不佳，無力支付，才會臨時遷移南部以躲避
    債務等語。
五、經查：被告甲○○對於自訴人指述「潮流浮標盒」木器十一萬一千八百元之貨款
    及六千元之模具代墊款，合計積欠十一萬七千八百元之款項，尚未給付之情，業
    於本院審理中供認屬實，則自訴人當初應同案被告林慶章之要求，將系爭「潮流
    浮標盒」木器成品交付與被告甲○○之情，被告甲○○理當知情，況且，被告甲
    ○○對於自訴人交付之系爭「潮流浮標盒」木器亦經簽收確認，此有簽收單一份
    在卷可稽，又自訴人指稱被告甲○○事後並要求修正部分產品之瑕疵，亦據被告
    甲○○當庭供述屬實，則被告甲○○對於本件交易業經由自訴人與其直接接洽之
    情，亦當充分認知，則被告甲○○辯稱，伊係透過同案被告林慶章與自訴人無關
    云云，要難採信。被告甲○○對於自訴人負有給付貨款之義務，業如前述，被告
    甲○○事後因無力給付貨款而避逃他方之行為，雖不值取，惟被告甲○○並未對
    自訴人施以詐術，更未因而獲得減免債務之利益，被告甲○○仍負有給付前開貨
    款之債務存在，是以，被告甲○○不履行債務之行為，純屬自訴人與被告甲○○
    間之民事債務糾紛問題，尚與刑法上詐欺罪之犯罪構成要件不相符合，自訴人應
    循民事訴訟途徑，始為適途，此外，復查無其他積極證據足資證明被告甲○○有
    何詐欺之不法意圖及犯行，其前揭犯罪應屬不能證明，揆諸首揭規定及判例意旨
    ，爰為無罪判決之諭知。
據上論斷，應依刑事訴訟法第三百四十三條、第三百零一條第一項，判決如主文。
中      華      民      國      九十一      年    十二    月    十七  日
                                臺灣臺中地方法院刑事第六庭
                                        法  官  巫淑芳
右正本證明與原本無異。
如不服本判決，應於送達後十日內向本院提出上訴狀 （須附繕本） ，上訴於台灣高等
法院台中分院。
                                        書記官
中      華      民      國      九十一      年    十二    月    十七    日
